最高法院刑事判決                                八十七年度台上字第八二九號
    上  訴  人  甲○○
右上訴人因偽造文書案件，不服台灣高等法院高雄分院中華民國八十六年十一月二十
日第二審判決（八十六年度上訴字第一九三二號，起訴案號：台灣高雄地方法院檢察
署八十六年度偵緝字第一○三二號），提起上訴，本院判決如左：
    主  文
上訴駁回。
    理  由
按刑事訴訟法第三百七十七條規定，上訴於第三審法院，非以判決違背法令為理由，
不得為之。是提起第三審上訴，應以原判決違背法令為理由，係屬法定要件。如果上
訴理由狀並未依據卷內訴訟資料，具體指摘原判決不適用何種法則或如何適用不當，
或所指摘原判決違法情事，顯與法律規定得為第三審上訴理由之違法情形，不相適合
時，均應認其上訴為違背法律上之程式，予以駁回。本件原判決綜合調查證據之結果
，認上訴人甲○○共同連續並牽連犯有刑法第二百十六條、第二百十條行使偽造私文
書及第三百三十九條第一項詐欺取財之事實，乃撤銷第一審諭知無罪之判決，改判從
一重論以共同連續行使偽造私文書，足以生損害於他人罪（累犯），量處有期徒刑
年，已詳其所憑之證據及認定之理由。按事實之認定及證據之取捨，及事實審法院
之職權，苟無違反經驗法則及論理法則，自難指為違法。原判決論處上訴人本件罪刑
，已詳述其憑據及取捨證據之心證理由，核與證據法則尚無違背。上訴意旨仍空口否
認詐取被害人何士林所有存摺、印章，而偽造提款單，持向燕巢郵局、楠梓郵局詐領
何士林存款計新台幣（下同）一百三十萬元，係就原判決已詳為論斷與說明之事項，
再為事實上之爭執，殊非適法之第三審上訴理由。又原判決係依憑被害人之指訴，證
人楠梓郵局支局長戚正鵬於偵查及證人承辦警員葉永林於第一、二審審理中之供證，
復有楠梓郵局所登記之上訴人身分資料，暨偽造之提款單影本二紙在卷可稽等資料，
資為論罪基礎，並非單憑被害人指認上訴人之口卡，則被害人於警訊中指認上訴人口
卡，難謂有何瑕疵而不能採取。又被害人對上訴人之指認雖前後不一，惟原判決採信
被害人所為不利上訴人之指訴，並對其事後所為有利上訴人之指訴，認係迴護之詞，
不予採取，已在理由一詳為說明，而此乃事實審法院採證認事職權之適法行使，不能
指為違法。再上訴人所辯其係代一名婦女至楠梓郵局提領五十萬元一節，如何違反經
驗法則，證人葉永林之證言，足為不利上訴人之認定，原判決理由一亦已分別詳述其
調查審認之結果，殊難認有理由不備之違法。又上訴人係以車輛搭載被害人，在車行
途中詐得被害人所有存摺、印章，再持以詐領被害人之存款，原判決理由一已說明其
憑據，雖其說明稍嫌簡略，仍不能指為理由不備。此外，上訴徒憑己意，對原審職權
之適法行使，及原判決理由已說明之事項，任意爭辯，顯與法定上訴第三審之形式要
件不符，其上訴違背法律上之程式，應予駁回。
據上論結，應依刑事訴訟法第三百九十五條前段，判決如主文。
中      華      民      國    八十七    年      三      月      六      日
                              最高法院刑事第二庭
                                  審判長法官  施  文  仁
                                        法官  陳  炳  煌
                                        法官  張  淳  淙
                                        法官  洪  文  章
                                        法官  林  錦  芳
      右正本證明與原本無異
                                              書  記  官
中      華      民      國    八十七    年      三      月              日
